臺灣士林地方法院民事判決　　　　　　　　 94年度簡字第2號
原　　　告　甲○○
訴訟代理人　顏火炎律師
被　　　告　乙○○
上列當事人間遷讓房屋事件，本院於民國94年8 月23日言詞辯論
終結，判決如下：
    主  文
被告應給付原告新台幣伍萬零壹佰陸拾柒元。
原告其餘之訴駁回。
訴訟費用由被告負擔二分之一，餘由原告負擔。
本判決第一項得假執行。
原告其餘假執行之聲請駁回。
    事實及理由
一、本件被告經合法通知，未於言詞辯論期日到場，核無民事訴
    訟法第386 條所列各款情形，爰依原告之聲請，由其一造辯
    論而為判決。
二、原告起訴主張：緣坐落台北縣汐止市○○段288 地號土地應
    有部分萬分之39暨其上建物即門牌台北縣汐止市○○○路26
    7 之1 號2 樓房屋（以下簡稱：系爭房屋），係原告於民國
    93年9 月間經由鈞院委託之台灣金融資產股份有限公司拍賣
    得標買受，原告並已於93年9 月30日取得權利移轉證書。而
    於拍賣過程中，雖因被告主張有租約存在，且租期至94年4
    月30日止、每月租金為新台幣（下同）4,500 元，而以拍定
    後不點交為條件；然因被告已於93年9 月27日與原告簽訂房
    屋遷讓協議書，同意由原告給付被告15,000元之搬遷費用，
    被告則承諾於93年11月27日自系爭房屋遷讓後交還原告，否
    則除無條件返還原告所交付搬遷費用外，並應自93年11月28
    日起至遷讓時止，按月給付2 萬元作為原告之損害賠償；原
    告復已於簽約當場交付被告7,500 元，餘款則約定於被告自
    系爭房屋遷讓點交時再行交付。然被告於屆上開期限時，仍
    拒不搬遷；嗣經原告屢次催討，並向警察機關告訴侵占等罪
    嫌後，雖已於94年5 月初自行遷離系爭房屋（原告已於94年
    5 月20日言詞辯論期日撤回請求遷讓房屋部分之請求）。惟
    被告仍應依上開協議書之約定，返還所受領搬遷費7,500 元
    ，及自93年11月28日起至94年4 月28日止，按每月2 萬元計
    算之賠償金10萬元等語；並聲明：（一）被告應給付原告10
    7,500 元。（二）原告願供擔保，聲請宣告假執行。
三、原告主張：系爭房屋係由原告於93年9 月間，經由本院所委
    託之台灣金融資產股份有限公司拍賣得標買受，原告並已於
    93年9 月30日取得權利移轉證書；且被告已於93年9 月27日
    與原告簽訂房屋遷讓協議書，同意由原告給付被告15,000元
    之搬遷費用，被告則承諾於93年11月27日自系爭房屋遷讓後
    交還原告，否則除無條件返還原告所交付搬遷費用外，並應
    自93年11月28日起至遷讓時止，按月給付2 萬元作為原告之
    損害賠償；原告復已於簽約當場交付被告7,500 元，餘款則
    約定於被告自系爭房屋遷讓點交時再行交付等情，業據其提
    出不動產權利移轉證書影本乙紙、土地及建物所有權狀影本
    各乙紙、建物登記謄本乙紙，以及兩造於93年9 月27日所簽
    立之房屋遷讓協議書影本乙紙為證，固堪信為真實。惟查，
    於被告因占有系爭房屋致被訴侵占等罪嫌之刑事偵查案件中
    ，受原告之託而向警察機關報案之楊麗華已提出兩造於93年
    11月10日所簽立、同意將被告承諾遷離系爭房屋之期限延至
    94 年1月31日，餘協議契約內容則援用原93年9 月27日所簽
    立協議書之另紙房屋遷讓協議書乙節，有臺北縣政府警察局
    94 年7月25日北縣警刑字第0940096664號函附之93年11月10
    日房屋遷讓協議書影本乙紙在卷為據；經提示原告後，其真
    正復為原告所不爭執（見本院94年8 月23日言詞辯論筆錄）
    。從而，堪認兩造約定被告應遷離系爭房屋之期限，確已延
    至94 年1月31日，即須被告未於前開期限前遷讓交還系爭房
    屋，原告始得依協議書之約定，請求被告返還已受領之搬遷
    費7,500 元，及給付自94年2 月1 日起至遷讓時止，以每月
    2 萬元計算之賠償金，洵無疑義。
四、次查，原告主張：被告已違反兩造所簽訂房屋遷讓協議書之
    約定，延遲至94年5 月初始自系爭房屋遷出云云；雖據其聲
    請證人即與原告合夥購買系爭房屋之楊麗華到庭為證。然證
    人楊麗華證述：於93年11月27日協議期限屆至後，伊曾至系
    爭房屋拜訪被告未遇，據管理員告知被告尚未搬離，伊亦曾
    與被告通過電話，被告表示因伊態度不好，故不願搬遷，伊
    因而於94年3 月底至台北縣政府警察局刑警大隊向被告提出
    刑事告訴，被告因受有壓力，始於94年4 月13日至15日之間
    打電話表示已經搬遷離系爭房屋，鑰匙寄放於管理員處，伊
    亦於該期間向管理員取得鑰匙並換鎖云云（見本院94年6 月
    28日言詞辨論筆錄），縱為真實，亦僅得認定被告遷離系爭
    房屋之時間為94年4 月13日至15日間之某日；此與原告所主
    張；被告係延遲至94年5 月初始自系爭房屋遷離云云，已有
    未合。況證人楊麗華自承為原告購買系爭房屋之合夥人，復
    曾受託向警察機關告訴被告涉嫌侵占系爭房屋，其與本件顯
    有密切利害關係；是所為上揭證詞是否真實，實屬可議，尚
    難遽採為原告上揭主張之證據。惟查，據台北縣政府警察局
    前揭函附受理被告被訴侵占罪嫌之偵查卷證資料所示，被告
    確曾於94年4 月4 日前往台北縣警察局接受調查並制作調查
    筆錄，復自承其時尚未自系爭房屋搬遷乙節，有調查筆錄影
    本乙份可稽。堪認被告至少迄94年4 月4 日止，確仍占用系
    爭房屋，已無可疑。至於94年4 月4 日之後，被告究於何時
    自系爭房屋遷離，尚無從認定。從而，原告主張：被告確已
    逾兩造協議應行遷離系爭房屋之期限而未遷離，應依協議書
    之約定將所受領之搬遷費7,500 元返還原告，並應依約給付
    賠償金等語，於法即無不合；惟所得請求之賠償金，僅得自
    94 年2月1 日按月計算至94年4 月4 日止。據此計算，則
    原告所得求償之賠償金應為42,667 元（即94年2 月份及3月
    份賠償金各2 萬元，94年4 月1 日至4 月4 日之賠償金2,66
    7 元，元以下4 捨5 入），逾此部分，即屬無據。
五、綜上所述，原告基於兩造房屋遷讓協議書之法律關係，於請
    求被告給付原告50,167元之範圍內，為有理由，應予准許，
    逾此部分，則無理由，應予駁回。
六、原告陳明願供擔保，聲請宣告假執行；經核其勝訴部分，判
    決所命給付之金額未逾50萬元，應依職權宣告假執行；其餘
    假執行之聲請，因該部份訴之駁回而失所依據，應予駁回。
七、據上論結，原告之訴為一部有理由，一部無理由，依民事訴
    訟法第385 條第1 項前段、第79條、第389 條第1 項第5 款
    判決如主文。
中　　華　　民　　國　　94　　年　　8 　　月　　30　　日
                  民事第二庭  法  官  李瑜娟
以上正本證明與原本無異。
如對本判決上訴須於判決送達後20日內向本院提出上訴狀。
中　　華　　民　　國　　94　　年　　9 　　月　　2 　　日
                              書記官  李秀蘊
